【裁判字號】    88,易,1386
【裁判日期】    890215
【裁判案由】    妨害自由
【裁判全文】
臺灣嘉義地方法院刑事判決                        八十八年度易字第一三八六號
    公  訴  人  臺灣嘉義地方法院檢察署檢察官
    被      告  乙○○
    選任辯護人  林德昇律師
                張麗雪
右列被告因妨害自由案件，經檢察官提起公訴（八十八年度偵字第六七三五號），本
院判決如左：
    主  文
乙○○無罪。
    理  由
一、公訴意旨略以：被告乙○○因其父母與告訴人丙○○素來不睦，且曾互相傷害對
    方身體，遂思報復，於八十八年九月三日十七時三十分，被告乙○○騎乘機車行
    經嘉義縣水上鄉內溪村二十七之四號前門口，見告訴人丙○○站在門口，便手拿
    圓鍬對丙○○出言恐嚇「要讓你家死人」，致使告訴人丙○○心生畏懼，因認被
    告涉犯刑法第三百零五條之恐嚇罪嫌云云。
二、按犯罪事實應依證據認定之，無證據不得推定其犯罪事實。又不能證明被告犯罪
    者，應諭知無罪之判決，刑事訴訟法第一百五十四條、第三百零一條第一項分別
    定有明文，又告訴人之告訴，係以使被告受刑事訴追為目的，是其陳述是否與事
    實相符，仍應調查其他證據以資審認且認定不利於被告之事實，須依積極證據，
    苟積極證據不足為不利於被告事實之認定時，即應為有利於被告之認定，更不必
    有何有利之證據，最高法院著有五十二年台上字第一三○○號、三十年上字第八
    一六號判例可資參照。而公訴人認為被告涉犯刑法第三百零五條之恐嚇罪嫌，無
    非以告訴人之指訴及證人即告訴人之女丁○○、證人甲○○分別於警訊及偵查中
    之證述為主要論據。訊之被告堅決否認有何上開恐嚇犯行，辯稱：伊並沒有手拿
    圓鍬對丙○○出言恐嚇「要讓你家死人」等語置辯。
三、經查：（一）本件證人甲○○分別於警訊中陳述：「我都沒有聽到及看到任何事
    。」，於偵查時則證述：「當時我從田裡工作回來與乙○○騎機車有相遇，地點
    離丙○○家約二十公尺，我並沒有聽到乙○○罵「三字經」及恐嚇丙○○家要死
    人」，於審理中則供稱：「沒有，我們只是交叉經過看到而已。」，「我與被告
    交叉經過時的地點與丙○○的住處約是十幾公尺。」等語，即可認定證人甲○○
    在本案並沒有親眼目賭告訴人所指訴之情節，應無置疑。而證人即告訴人之女丁○○於偵查時證稱：「‧‧因我看他手中拿圓鍬，我害怕就跑到屋內，當時有一
    位甲○○有看到。」；於審理時則又證述：「（有無看到甲○○？）答：他當時
    從田裡回來，在雜貨店停留，雜貨店離我家約六至十公尺左右。」，「（甲○○
    當時有無反應？）答：他的表情很驚訝。」等語，經參核比對證人二人與被告及
    告訴人間關係後，本院認定應以與被告及告訴人間均無任何利害關係之證人甲○○之證詞較堪採信，換言之，證人即告訴人之女丁○○之證詞因有情節上不符之
    瑕疵及身分關係，即難作為被告涉犯右開犯行之不利認定。（二）、又查被告雖
    曾提出嘉源商場記載有八十八年九月二日下午五時三十分等字樣之收據，惟據嘉
    源商場開立此張收據之王元芳於偵查中證稱：「乙○○於八十八年九月三日有來
    買東西，但當天來買的正確時間我不知道，翌日乙○○叫我開收據給他，並叫我
    寫五點三十分，我就開給他」等情，可認定因該證據係被告事後要求證人王元芳
    開立，本院自無法憑該收據即認定被告當時有不在場之證明，同樣，亦無法憑此
    即認定被告犯有恐嚇犯行才是！至於被告約在當天下午五點三十幾分，確曾騎車
    經過丙○○家門口之事實，自亦無法當然即推定被告確實有於上述時、點曾拿圓
    鍬對丙○○出言恐嚇「要你家死人」之事實，均併予敘明。綜上所述，被告所辯
    即非不堪採信。此外，亦查無其他積極證據足認被告有恐嚇之事實，則依上開說
    明，既認不能證明被告犯罪，本院自應依法為被告無罪之諭知。
據上論斷，應依刑事訴訟法第三百零一條第一項，判決如主文。
本案經檢察官廖家陽到庭執行職務
中    華    民    國      八十九      年      二      月      十五    日
                                      臺灣嘉義地方法院刑事第三庭
                                          法  官    蕭    道    隆
右正本證明與原本無異。
如不服本判決，應於判決送達後十日內，向本院提出上訴狀。
中    華    民    國      八十九      年      二      月      十五    日
                                          書記官    胡    祥    生


司法院資訊處製作；財團法人民間司法改革基金會備份。
